【裁判字號】    98,台上,3179
【裁判日期】    980611
【裁判案由】    違反毒品危害防制條例等罪
【裁判全文】
最高法院刑事判決            九十八年度台上字第三一七九號
上  訴  人  甲○○
            乙○○
上列上訴人等因違反毒品危害防制條例等罪案件，不服台灣高等
法院台南分院中華民國九十八年三月十九日第二審判決（九十八
年度上訴字第一五七號，起訴案號：台灣嘉義地方法院檢察署九
十七年度偵字第五一八五號），提起上訴，本院判決如下：
    主  文
上訴駁回。
    理  由
按刑事訴訟法第三百七十七條規定，上訴於第三審法院，非以判
決違背法令為理由，不得為之。是提起第三審上訴，應以原判決
違背法令為理由，係屬法定要件。如果上訴理由書狀並未依據卷
內訴訟資料，具體指摘原判決不適用何種法則或如何適用不當，
或所指摘原判決違法情事，顯與法律規定得為第三審上訴理由之
違法情形，不相適合時，均應認其上訴為違背法律上之程式，予
以駁回。本件原審經審理結果，認上訴人甲○○、乙○○犯行明
確，因而撤銷第一審關於甲○○如原判決附表編號一、二、三、
六、七、八所示部分之科刑判決，改判論處甲○○共同販賣第二
級毒品（累犯）六罪罪刑；另維持第一審論處乙○○共同販賣第
二級毒品八罪罪刑（應執行有期徒刑七年八月），及就甲○○如
上開附表編號四、五所示部分，論處其共同販賣第二級毒品（累
犯）二罪罪刑之判決，駁回乙○○及甲○○關於該二罪部分之第
二審上訴（甲○○定應執行有期徒刑十年）。已綜核全部卷證資
料，詳加斟酌論斷，敘明其所憑之證據及認定之理由。從形式上
觀察，並無違法情形存在。又量刑輕重，係屬事實審法院得依職
權自由裁量之事項，苟已以行為人之責任為基礎，並審酌刑法第
五十七條各款所列情狀而未逾越法定刑度，即不得遽指為違法。
而刑法第五十九條之酌量減輕其刑，必須犯罪另有特殊原因與環
境等，在客觀上足以引起一般同情，認為即予宣告法定最低刑期
，猶嫌過重者，始有其適用。原判決就上訴人二人販賣第二級毒
品之行為，已說明審酌刑法第五十七條各款所列事項而為量刑之
理由，而未適用刑法第五十九條規定酌減其刑，難認有違法之處
。上訴人二人上訴意旨執此指摘，難認係合法之上訴第三審理由
。另原判決以關於原判決附表編號四、五所示部分，甲○○係於
楊義敏販賣第二級毒品甲基安非他命之犯行，經警查獲後，始供
稱其所販賣之甲基安非他命來源係向楊義敏購買，尚與毒品危害
防制條例第十七條之規定不合，依法不得減輕其刑，已於理由內
詳予指駁說明，有卷存證據資料可資覆按。甲○○上訴意旨徒憑
己意謂：其曾供出毒品來源，該部分犯行，原判決未依法減輕其
刑，應屬違法云云，係就原判決已經調查說明事項，任意指摘，
亦難認適法。而共同實行犯罪行為，在合同意思範圍內，相互利
用他人之行為，以達其犯罪之目的，原不必每一階段均參與，祇
須分擔犯罪行為之一部，即應對於全部所發生之結果共同負責。
原判決就上訴人二人如何為犯罪之謀議，及犯罪行為之分擔實行
，已於事實欄明確記載，理由內詳加說明。乙○○上訴意旨謂其
僅係出於幫助甲○○之犯意為之，原判決遽認係共同正犯，於法
有違等語，亦與法律規定得為第三審上訴理由之違法情形，不相
適合。至上訴人二人其餘上訴意旨，俱對原判決究竟如何違背法
令，未依卷內訴訟資料為具體之表明，徒憑己意，就屬原審採證
認事職權之適法行使，及原判決已經調查說明事項，任意指摘為
違法，或重為單純事實上之爭辯，均不足據以辨認原判決已具備
違背法令之形式要件。綜上所述，應認本件上訴違背法律上之程
式，予以駁回。
據上論結，應依刑事訴訟法第三百九十五條前段，判決如主文。
中    華    民    國  九十八  年    六    月   十一   日
                      最高法院刑事第四庭
                          審判長法官  張  淳  淙
                                法官  劉  介  民
                                法官  蔡  彩  貞
                                法官  林  俊  益
                                法官  吳  信  銘
      本件正本證明與原本無異
                                      書  記  官
中    華    民    國  九十八  年    六    月   十二   日
                                                      Ｑ


司法院資訊處製作；財團法人民間司法改革基金會備份。
